# 所得税的调整

提问人：faith_qian 时间：2011-02-20 23:44:26
对企业 2010 年的所得税费用进行测算，业务招待费等超标，需要调增当期所得税费用 调整分录为借：所得税费用贷：应交税费 问题 1 ，不知道一般涉及审计调整的分录，需要企业做在 2010 年账内，还是直接做在 2011 年账里。像这笔调整分录企业应该做在哪一年？
问题 2 ，企业已预交所得税，金额大大超过经过调整的需要交纳的所得税， 2011 年企业会收到退税，是不是需要将它重分类到其他流动资产，有什么依据。
问题 3 ，当年补交上年所得税税款是否需要调整期初数？
谢谢:)

回答人：chenyiwei
回复 沙发 平淡如水 的帖子对于问题 2 ，已交数超过应交数的多交部分，理论上应列报为当期所得税资产（其他流动资产），但实务中不作该项重分类的情况也是比较多的。如果涉及金额不重大的，也可以认可。 对于问题 3 ，需要关注是否构成了上年度的会计差错（参考证监会公告[2010]37号对会计差错和会计估计变更的界定指引）。如果属于会计差错的，还应进一步考虑是否属于前期重大差错。